【裁判字號】    91,訴,2525
【裁判日期】    920326
【裁判案由】    強盜
【裁判全文】
臺灣板橋地方法院刑事判決                        九十一年度訴字第二五二五號
    公  訴  人  臺灣板橋地方法院檢察署檢察官
    被      告  子○○
    指定辯護人  甲○公設辯護人  黃青慧
右列被告因強盜等案件，經檢察官提起公訴（九十一年度偵字第二一六二四、二二五
七七號），暨移送併辦（九十二年度偵字第一四０五號），甲○判決如左：
    主  文
子○○連續攜帶兇器竊盜，累犯，處有期徒刑壹年拾月，並應於刑之執行前令入勞動
場所強制工作年；扣案之螺絲起子參支、機車鑰匙貳支均沒收。又攜帶兇器竊盜，
因脫免逮捕，當場施以強暴，累犯，處有期徒刑伍年貳月；扣案之螺絲起子壹支沒收
。又共同變造特種文書，足以生損害公眾及他人，累犯，處有期徒刑肆月；扣案之變
造「辰○○」國民身分證上子○○照片壹張沒收。應執行有期徒刑陸年參月，並應於
刑之執行前令入勞動場所強制工作年；扣案之螺絲起子參支、機車鑰匙貳支、變造
之「辰○○」國民身分證上子○○照片壹張均沒收。
    事  實
一、子○○於民國八十六年間，因違反麻醉藥品管理條例、竊盜案件，經甲○於八十
    六年九月三十日以八十六年度易字第六三八二號判決依序判處有期徒刑四月、四
    月，應執行有期徒刑六月確定，於八十七年八月三十一日執行完畢（此部分構成
    累犯，如後述）。嗣於八十七年間，因犯偽造文書等案件，經甲○於八十七年七
    月三十一日以八十七年度易字第二一七０號判決有期徒刑六月（偽造文書罪部分
    ），罰金二千元，如易服勞役，以三百元折算一日（侵占罪部分）確定。嗣於八
    十八年間，因違反毒品危害防制條例案件，經甲○於八十八年十二月七日以八十
    八年度訴字一五一六號判決判處有期徒刑十月（施用第一級毒品）、六月（施用
    第二級毒品），應執行有期徒刑一年二月；被告上訴後臺灣高等法院於八十九年
    三月十五日以八十九年度上訴字第五二四號判決上訴駁回確定。另於八十八年間
    ，因犯轉讓第二級毒品犯行，經甲○於八十八年一月二十七日以八十八年度訴字
    第一八二三號判決有期徒刑九月確定；於八十八年間，因犯竊盜罪，經甲○於八
    十九年十月二十七日以八十九年度易字第九三九號判決判處有期徒刑十月確定。
    上開案件經臺灣高等法院於九十年五月二十八日以九十年度聲字第一八一二號裁
    定應執行有期徒刑二年七月（施用第二級毒品部分有期徒刑六月、施用第一級毒
    品部分有期徒刑十月、轉讓第二級毒品部分有期徒刑九月、竊盜罪部分有期徒刑
    十月），於八十九年三月七日入監執行，於九十一年八月二日縮短刑期假釋，同
    年八月二日至八月八日罰金易服勞役執行完畢出監（此部分未構成累犯），猶不
    知悔改。
二、子○○基於意圖為自己不法所有之概括犯意，先於民國九十一年十一月三日某時
    ，在臺北縣土城市○○路十四號前，以自備之鑰匙一支，竊取丁○○所有（登記
    車主名稱為施屬）之車號ＫＯＦ─二四九號重型機車。復於同年十一月四日晚間
    ，於臺北縣板橋市○○街七一巷一號前，以先前竊得之客觀上具有危險性並得為
    兇器之板手一支（未扣案），竊取丙○○所有停放該處之車號ＧＩＦ─六０八號
    重型機車之車牌一面後，懸掛於前開竊得之車號ＫＯＦ－二四九號機車上使用。
    嗣於同年十一月十日凌晨二時許，在臺北縣土城市○○路○段五八號前，持其所
    有客觀上具危險性而可為凶器之螺絲起子一把，敲破高銘政所有之車號Ｕ三─九
    八七號營業小客車之右後車窗玻璃，竊得車內之現金新臺幣（下同）六百元、藥
    品二十七顆、領帶夾一枚、口香糖一包等物。復於同日凌晨二時十分許，在同上
    路段七十巷內，以同法敲破卯○○所有之車號Ｕ四─八三五號營業小客車之右後
    車窗，竊得車內之價值二萬四千元之ＤＶ攝影機一台。又於同日凌晨二時二十分
    許，在同上路段五十巷口，以同法敲破丑○○之車號六八九─ＬＱ號營業小客車
    之右前車窗，竊得現金三百元，並於同日凌晨二時三十分許，在同處敲破寅○○
    所有之車號ＭＮ─六九八號營業小客車之左後車窗玻璃，竊得現金一百五十元（
    上開竊盜之犯罪時間、地點、犯罪方法、被害人財物詳如附表一所示）。子○○
    竊取前揭寅○○車內財物得手後，適為丑○○所發現，丑○○報警後隨即追捕子
    ○○，子○○發現行跡敗露，拔跑逃跑，在臺北縣土城市○○路○段五十八號前
    為不詳車輛擦撞倒地，其眼見丑○○業已追至，因欲脫免逮捕，竟持上開螺絲起
    子一支刺向丑○○，然未刺到，嗣子○○為丑○○與及時趕至之警員合力制服，
    並扣得上開竊得之財物及其所有供犯罪所用之螺絲起子一支、鑰匙一支。
三、子○○因上開犯行，經警移送臺灣板橋地方法院檢察署檢察官訊問後，獲以一萬
    元交保後，仍承前開竊盜之概括犯意，於同年十一月十三日凌晨二時許，在臺北
    縣中和市○○路三巷一號，以自備之鑰匙一支，竊取壬○○所有車號ＬＬＨ─九
    一九號重機車及機車置物箱內之皮包一只、壬○○印章一枚、台新旅行社店章一
    枚、臺灣居民來往大陸通行證一本。又於同年十一月十九日上午五時三十分許，
    在臺北縣板橋市○○路○段二二一巷十號前，持其所有而客觀上具危險性並得為
    兇器之螺絲起子一支，敲破辰○○所有之車號七Ｂ─七七七號營業小客車左後車
    窗玻璃，竊得辰○○置於車內之皮包一只，內有辰○○之身分證、汽車駕駛執照
    、機車駕駛執照、健保卡、郵局提款卡、七Ｂ─七七七號營小客車行車執照等證
    件各一紙（上開竊盜之時間、地點、犯罪方法、被害人財物詳如附表二所示）。
    子○○另行起意，與綽號「如煙」而真實姓名年籍不詳之成年男子，共同基於變
    造特種文書之犯意聯絡，於同年十一月二十日下午四時許，在臺北縣中和市之不
    詳電動玩具店，將竊得之辰○○身分證一張及自己之照片一張交予綽號「如煙」
    之成年男子，請其變造身分證以供使用，綽號「如煙」之成年男子將子○○照片
    換貼在辰○○國民身分證上，而變造「辰○○」國民身分證，嗣於翌日交付變造
    完成之辰○○身分證一張予子○○伺機使用，足以生損害於辰○○、一般人及戶
    政機關對辰○○身分認識之正確性。子○○於同年十一月二十三日下午七時許，
    為警於臺北縣土城市○○路一四九巷內查獲，並扣得壬○○遭竊之財物、注射針
    筒一支、海洛因一包（淨重零點一公克，被告涉犯毒品危害防制條例，另由臺灣
    板橋地方法院檢察署檢察官偵辦）、變造之辰○○身分證一張，及其所有供犯罪
    所用之鑰匙一支、螺絲起子一支，始查悉上情。
四、子○○復因前開犯行，經警移送臺灣板橋地方法院檢察署檢察官訊問後，獲以五
    萬元交保後，仍承前開竊盜之概括犯意，自九十二年一月四日起至同年一月五日
    止，持客觀上具危險性並得為兇器之螺絲起子一支，連續多次竊取財物（竊盜之
    時間、地點、犯罪方法、被害人財物詳如附表三所示）。子○○於同年一月五日
    凌晨二時四十五分，在臺北縣板橋市○○街十六巷一號一樓門口，敲破車號九Ｌ
    －八八二號營業小客車之車窗玻璃後（附表三編號(五)之犯罪事實），因警報器發
    出聲響，子○○旋即騎乘機車離開，迨同日凌晨四時三十五分許，返回上開地點
    自破損之車窗爬入九Ｌ－八八二號營業小客車內，著手竊取車內財物時，為埋伏
    在現場之乙○○、李萬枝父子及警員合力逮捕而未得手，並扣得贓款一千五百八
    十元、贓物黑色手套一雙、注射針筒二支、海洛因殘渣袋四個、吸管一支（涉犯
    毒品危害防制條例案件，由臺灣板橋地方法院檢察署檢察官另案偵辦）及其所有
    供本件犯罪所用之螺絲起子一支，始循線查獲。
五、案經臺北縣政府警察局土城分局（起訴部分）、板橋分局（併案部分）報請臺灣
    板橋地方法院檢察署檢察官偵查起訴。
    理  由
一、右揭犯罪事實，除被告子○○於竊取財物後，適為證人丑○○所發現，欲脫免逮
    捕，持螺絲起子刺向證人丑○○之準強盜犯行，為被告矢口否認外，其餘均坦承
    不諱。被告辯稱：我知道有人追我，我要逃跑，經過馬路時被車子撞到，那段時
    間因為服食毒品，又被車子撞到，所以意識不清，想爬起來再跑的時候，順手揮
    動螺絲起子，並非存心要刺他，也沒有要嚇他的意思云云。惟查，被告於警訊時
    自承：「（警方於巡邏時查獲你竊取ＭＮ－六九八號營業小客車內財物，並持螺
    絲起子攻擊被害人丑○○，是否正確？）是的，正確。：：：我害怕逃不掉，因
    此才拿螺絲起子刺他。：：：我看見民眾及警方時怕被警方逮捕，因此才極力想
    逃走。」等語（見九十一年度偵字第二一六二四號偵查卷第七至十頁）。另證人
    丑○○於警訊時證稱：「我和警方立刻追游嫌，游嫌看見我追在他身後，突然轉
    身，右手反握一支螺絲起子往我身上刺來，我因及時閃避才沒有被刺到：：：」
    等語（見上開偵查卷第三十一至三十二頁）；其於檢察官訊問時證稱：「（追捕
    子○○時，子○○是否拿螺絲起子要攻擊你？）是的，我快要追到他時，他跌倒
    又爬起來就拿螺絲起子轉身要刺我，因為我閃躲才沒被刺到。」等語（見上開偵
    查卷第五十一頁）。另於甲○審理時證稱：「被告逃跑時被車子撞倒，我要去抓
    他時，被告就拿起子要刺我，但沒有刺到，警察隨後趕到，就將被告逮捕：：：
    」等語（見甲○九十二年三月十二日訊問筆錄）。查證人丑○○先後於警訊、檢
    察官訊問及甲○審理時證述之情節一致，且與被告於警訊中之供述相符，另衡諸
    〔被告欲逃跑而持螺絲起子攻擊證人〕與〔被告跌倒爬起時之自然動作〕之情差
    異甚大，且區別明確，不致使人產生誤會，倘被告揮舞螺絲起子僅係跌倒後爬起
    時之自然反應動作，何以於警訊時供認明確，檢察官訊問時亦無反對意見，至甲○審理時始翻異其詞？再參以證人與被告素不相識，並無仇怨，開庭時並表示倘
    被告願改過，其可以原諒他等語，當無干冒觸犯偽證罪而為不實之陳述，是證人
    所述應可採信。被告就否認準強盜犯行之辯詞，純屬事後臨訟卸責之詞，難以採
    信。此外，復有證人丁○○、丙○○、高銘政、卯○○、寅○○、丑○○、壬○○、辰○○、庚○○、辛○○、癸○○、戊○○、乙○○、李萬枝於警訊時之證
    述；證人寅○○、丙○○、丑○○於檢察官訊問時之證述；另有贓物認領保管單
    九份、車輛車牌失竊作業－查詢車輛認可資料三份、翻拍照片十七張在卷可參；
    及變造之「辰○○」國民身分證上子○○照片一張及被告所有供犯罪所用之螺絲
    起子三支、鑰匙二支扣案可稽。本件事證明確，被告犯行，均堪予認定，應依法
    論科。
二、按刑法第三百二十一條第一項各款之罪，係屬於同法第三百二十條之加重條件，
    為同一竊盜罪名，可成立連續犯，至同法第三百二十九條之準強盜罪，則與上開
    竊盜罪非屬同一罪名，自難以連續犯論擬；又刑法第三百二十九條之以強盜論，
    即以強盜罪相當之條文處罰之意，並非專以第三百二十八條第一項之強盜論，故
    第三百三十條所謂犯強盜罪，不僅指自始犯強盜罪者而言，即依第三百二十九條
    以強盜論者，亦包括之，如此項準強盜有第三百二十一條第一項各款情形之一，
    自應依第三百三十條論處；另連續犯之各個行為中，縱有既遂、未遂之分，法律
    上既綜合各個行為而只論為一罪，自應從較重之既遂行為論科（參見最高法院六
    十七年台上字第二八四八號、四十八年台上第八七八號、二十四年台上字第八０
    ０號等判例要旨）。又查螺絲起子、板手均為金屬材質，其等尾部均為扁尖狀，
    持之以犯案，會對人之生命、身體產生立即的危險，自屬兇器，是被告子○○持
    上開客觀上足供兇器使用之板手（未扣案）竊取告訴人丙○○所有重型機車之車
    牌；另持其所有客觀上足供兇器使用之螺絲起子，敲破告訴人高銘政、卯○○、
    丑○○、寅○○、辰○○、癸○○、戊○○所有車輛之車窗玻璃，進入車內竊取
    財物得手〔附表一編號(二)、(三)、(四)、(五)、(六)，附表二編號(二)、附表三編號(三)、(四)
    〕，核其所為，係犯刑法第三百五十四條之毀損罪、同法第三百二十一條第一項
    第三款之攜帶兇器竊盜罪。另被告持螺絲起子一支敲破被害人庚○○所有車輛之
    車窗玻璃，進入車內著手竊取財物，因車內並無財物而未得手；另持螺絲起子一
    支敲破被害人乙○○所有車輛之車窗玻璃，進入車輛著手竊取財物，尚未得手之
    際，被人發覺後逃逸未得手〔附表三編號(一)、(五)〕，係犯刑法第三百五十四條之
    毀損罪、同法第三百二十一條第二項、第一項第三款之攜帶兇器竊盜未遂罪。又
    被告以自備鑰匙竊取告訴人丁○○、壬○○所有之機車及財物得手〔附表一編號
    (一)、附表二編號(一)〕，係犯刑法第三百二十條第一項之竊盜罪。再被告持螺絲起
    子敲破被害人寅○○所有之汽車車窗玻璃，進入車輛竊取財物後，為人發覺後，
    竟為脫免逮捕，而對告訴人丑○○施以強暴，核其所為，係犯刑法第三百五十四
    條毀損罪、刑法三百二十九條、第三百三十條第一項之加重準強盜罪。另被告委
    請「如煙」之成年男子將其照片換貼至辰○○之身分證予以變造，核其所為，係
    犯刑法第二百十二條之變造特種文書罪。被告就變造特種文書與綽號「如煙」之
    不詳真實姓名年籍之成年男子間有犯意聯絡及行為分擔，為共同正犯。被告多次
    竊盜及竊盜未遂犯行，時間密接，所犯構成要件犯罪事實相同，顯係基於概括犯
    意反覆為之，為連續犯，應以情節較重之攜帶兇器竊盜一罪論之，並加重其刑；
    又被告多次毀損犯行，時間密接，所犯構成要件犯罪事實相同，顯係基於概括犯
    意反覆為之，為連續犯，應論以一罪，並加重其刑。所犯連續攜帶兇器竊盜與連
    續毀損罪間，有方法、結果之牽連關係，應從一重之連續加重竊盜罪論處。再被
    告所犯加重準強盜罪、連續加重竊盜罪及變造特種文書罪間，犯意各別，行為亦
    殊，應分論併罰。至公訴人雖僅起訴被告於九十一年十一月三日、四日、十日、
    十三日、十九日之竊盜犯行（亦即附表一、二所示之竊盜犯行），惟被告於九十
    二年一月四日、五日仍有五次竊盜之犯行，已如前述，然此部分犯行與公訴人起
    訴部分係基於概括犯意為之，為連續犯具有裁判上一罪之關係，依審判不可分之
    原則，應為起訴效力所及，且經檢察官移送併辦，甲○自應一併加以審理。末查
    ，被告曾受如事實欄所述有期徒刑之執行完畢，此有臺灣高等法院檢察署刑案紀
    錄簡覆表及臺灣高等法院檢察署刑案紀錄簡覆表各一份在卷可稽，其於五年以內
    再犯本件有期徒刑以上之罪，為累犯，應依法加重其刑。爰審酌被告有如事實欄
    所述之前科紀綠，素行非佳，其年輕力盛，不思上進，連續持客觀上具危險性之
    兇器敲破告訴人之汽車車窗玻璃竊取財物，其中一次遭被害人發現後，為求脫免
    逮捕，對告訴人施以強暴，被告犯後否認部分犯行，及其變造身分證之犯罪手段
    、所生危害等諸情狀，各量處如主文所示之刑，並定其應執行刑，以資懲儆。又
    被告前已有多次竊盜犯罪行為，有臺灣高等法院檢察署刑案紀錄簡覆表在卷可按
    ，而其於假釋中仍再犯本件多次竊盜罪行，又為警逮捕移送檢察署獲交付後，仍
    繼續犯案，足認被告有犯罪之習慣，對社會治安具有高度危險性，難以期待以短
    期自由刑即可達教化與矯治之目的，實有強制其從事勞動，學習一技之長及正確
    之謀生觀念，使其日後重返社會，能適應社會生活，爰依竊盜犯贓物犯保安處分
    條例第三條第一項第二款、第四條及第五條第一項前段規定宣告其於刑之執行前
    ，令入勞動場所強制工作三年。
三、扣案之螺絲起子三支、機車鑰匙二支、變造之「辰○○」國民身分證上子○○照
    片一張，均係被告所有，供本件上開犯罪所用之物，應依刑法第三十八條第一項
    第二款規定併予宣告沒收。至於扣案之黑色手套一雙、現金一千五百八十元，被
    告均供明係竊得之贓物，並非被告所有之物；另扣案之注射針筒二支、海洛因殘
    渣袋四個、吸管一支，雖係被告所有，然與本案之犯罪事實無關；又被告作案用
    之板手一支，並未扣案，亦無證據顯示尚仍存在，且被告供稱係竊得之贓物，均
    無庸宣告沒收，附此敘明。
四、公訴意旨另認：被告子○○於九十二年一月三日夜間，在臺北縣土城市○○路、
    中央路口，持客觀上具危險性而可為兇器之螺絲起子一支，敲破被害人己○○所
    有七Ｋ－三五八五號自用小客車之右後車窗玻璃，進入車內竊取價值共約十萬元
    之筆記型電腦一台、數位相機一台、護照一本、香港簽證一本、中國台胞證一本
    、黑色公事包一個、羽毛球袋一個等物，因認被告此部分犯行亦涉犯竊盜罪嫌云
    云。惟按犯罪事實應依證據認定之，無證據不得推定其犯罪事實，又不能證明被
    告犯罪者，應諭知無罪之判決，刑事訴訟法第一百五十四條、第三百零一條第一
    項分別定有明文。本件公訴人認被告涉有此部分竊盜犯行，無非係以被害人己○○於警訊時之指訴為其論斷依據。惟被告於警訊、檢察官訊問及甲○審理時均堅
    詞否認有此部分竊盜行為，並辯稱：伊並未前往土城市○○路、中央路口竊取停
    放路旁車輛內之財物等語。經查，被害人己○○於警訊時僅陳稱伊曾於上開時地
    失竊財物之情事，惟未目睹失竊過程，故未指認被告即係行竊之人；而本案又未
    扣得被害人失竊之上開財物，此外，復查無積極證據足資證明被告有此部分犯行
    ，自不能僅憑被害人於警訊中之指訴，即認定其失竊之上開財物係被告所竊取，
    此部分不能證明被告犯罪，惟公訴意旨認此部分與前揭論罪科刑部分具有連續犯
    之裁判上一罪關係，爰不另為無罪之諭知。
據上論斷，應依刑事訴訟法第二百九十九條第一項前段、刑法第三百五十四條、第三
百二十一條第一項第三款、第三百三十條第一項、第三百二十條第一項、第二百十二
條、第二十八條、第五十六條、第五十五條、第四十七條、第五十一條第五款、第三
十八條第一項第二款，竊盜犯贓物犯保安處分條例第三條第一項第一款，罰金罰鍰罰
金罰鍰提高標準條例第一條前段，判決如主文。
本案經檢察官謝宗甫到庭執行職務。
中      華      民      國      九十二      年    三    月    二十六    日
                                    臺灣板橋地方法院刑事第三庭
                                        法  官  侯  志  融
右正本證明與原本無異。
如不服本判決，應於判決送達後十日內，向甲○提出上訴狀。
                                        書記官  吳  進  安
中      華      民      國      九十二年    三    月    二十六    日
附錄本案論罪科刑法條全文：
刑法第三百五十四條
（毀損罪）
毀棄、損壞前二條以外之他人之物或致令不堪用，足以生損害於公眾或他人者，處二
年以下有期徒刑、拘役或五百元以下罰金。
刑法第三百二十一條
（加重竊盜罪）
犯竊盜罪而有左列情形之一者，處六月以上五年以下有期徒刑：
一、於夜間侵入住宅或有人居住之建築物、船艦或隱匿其內而犯之者。
二、毀越門扇、牆垣或其他安全設備而犯之者。
三、攜帶兇器而犯之者。
四、結夥三人以上而犯之者。
五、乘火災、水災或其他災害之際而犯之者。
六、在車站或埠頭而犯之者。
前項之未遂犯罰之。
刑法第三百二十九條
（準強盜罪）
竊盜或搶奪，因防護贓物、脫免逮捕或湮滅罪證，而當場施以強暴脅迫者
，以強盜論。
刑法第三百三十條
（加重強盜罪）
犯強盜罪而有第三百二十一條第一項各款情形之一者，處五年以上十二年以下有期徒
刑。
前項之未遂犯罰之。
刑法第二百一十二條
（偽造奱造證書介紹書罪）
偽造、變造護照、旅券、免許證、特許證及關於品行、能力服務或其他相
類之證書、介紹書，足以生損害於公眾或他人者，處一年以下有期徒刑、
拘役或三百元以下罰金。
【附表一】
┌─┬─────┬──────┬────┬────┬────┬─────┐
│編│犯罪時間  │犯罪地點    │被害人  │犯罪方法│犯罪所得│所犯罪名  │
│號│          │            │        │        │        │          │
├─┼─────┼──────┼────┼────┼────┼─────┤
│(一)│九十一年十│臺北縣土城市│丁○○  │以自備鑰│竊得ＫＯ│刑法第三百│
│  │一月三日某│裕生路十四號│        │匙一支開│Ｆ－二四│二十條第一│
│  │時        │前          │        │啟機車  │九號重型│項之竊盜罪│
│  │          │            │        │        │機車    │          │
├─┼─────┼──────┼────┼────┼────┼─────┤
│(二)│九十一年十│臺北縣板橋市│丙○○  │以板手一│竊得ＧＩ│刑法第三百│
│  │一月四日晚│民治街七十一│        │支（未扣│Ｆ－六０│二十一條第│
│  │間        │巷一號前    │        │案）卸下│八號重型│一項第三款│
│  │          │            │        │車牌    │機車    │之攜帶兇器│
│  │          │            │        │        │        │竊盜罪    │
├─┼─────┼──────┼────┼────┼────┼─────┤
│(三)│九十一年十│臺北縣土城市│高銘政  │以螺絲起│竊得現金│刑法第三百│
│  │一月十日凌│中華路一段五│        │子敲破車│六百元、│二十一條第│
│  │晨二時許  │十八號前    │        │窗玻璃  │藥品二十│一項第三款│
│  │          │            │    │        │七顆、領│之攜帶兇器│
│  │          │            │        │        │帶夾一枚│竊盜罪    │
│  │          │            │        │        │、口香糖│          │
│  │          │            │        │        │一包。  │          │
├─┼─────┼──────┼────┼────┼────┼─────┤
│(四)│九十一年十│臺北縣土城市│黃進惠  │以螺絲起│竊得ＤＶ│刑法第三百│
│  │一月十日凌│中華路一段七│        │子敲破車│攝影機一│二十一條第│
│  │晨二時十分│十巷內      │        │窗玻璃  │台      │一項第三款│
│  │許        │            │        │        │        │之攜帶兇器│
│  │          │            │        │        │        │竊盜罪    │
├─┼─────┼──────┼────┼────┼────┼─────┤
│(五)│九十一年十│臺北縣土城市│丑○○  │以螺絲起│竊得現金│刑法第三百│
│  │一月十日凌│中華路一段五│        │子敲破車│三百元  │二十一條第│
│  │晨二時二十│十巷口      │        │窗玻璃  │        │一項第三款│
│  │分許      │            │        │        │        │之攜帶兇器│
│  │          │            │        │        │        │竊盜罪    │
├─┼─────┼──────┼────┼────┼────┼─────┤
│(六)│九十一年十│臺北縣土城市│寅○○  │以螺絲起│竊得現金│刑法第三百│
│  │一月十日凌│中華路一段五│        │子敲破車│一百五十│二十一條第│
│  │晨二時二十│十巷口      │        │窗玻璃  │元      │一項第三款│
│  │分許      │            │        │        │        │之攜帶兇器│
│  │          │            │        │        │        │竊盜罪    │
└─┴─────┴──────┴────┴────┴────┴─────┘
【附表二】
┌─┬─────┬──────┬────┬────┬────┬─────┐
│編│犯罪時間  │犯罪地點    │被害人  │犯罪方法│犯罪所得│所犯罪名  │
│號│          │            │        │        │        │          │
├─┼─────┼──────┼────┼────┼────┼─────┤
│(一)│九十一年十│臺北縣中和市│壬○○  │以自備鑰│竊得ＬＬ│刑法第三百│
│  │一月十三日│莒光路三巷一│        │匙一支開│Ｈ－九一│二十條第一│
│  │凌晨二時許│號前        │        │啟機車  │九號重型│項之竊盜罪│
│  │          │            │        │        │機車及置│          │
│  │          │            │        │        │物箱內之│          │
│  │          │            │        │        │皮包一只│          │
│  │          │            │        │        │、壬○○│          │
│  │          │            │        │        │印章一枚│          │
│  │          │            │        │        │、台新旅│          │
│  │          │            │        │        │行社店章│          │
│  │          │            │        │        │一枚、臺│          │
│  │          │            │        │        │灣居民來│    │
│  │          │            │        │        │往大陸通│          │
│  │          │            │        │        │行證一本│          │
├─┼─────┼──────┼────┼────┼────┼─────┤
│(二)│九十一年十│臺北縣板橋市│辰○○  │以螺絲起│竊得簡俊│刑法第三百│
│  │一月十九日│文化路一段二│        │子敲破車│信身分證│二十一條第│
│  │上午五時三│二一巷十號前│        │窗玻璃  │、駕駛執│一項第三款│
│  │十分許    │            │        │        │照、健保│之攜帶兇器│
│  │          │            │        │        │卡、郵局│竊盜罪    │
│  │          │            │        │        │提款卡、│          │
│  │          │            │        │        │行車執照│          │
└─┴─────┴──────┴────┴────┴────┴─────┘
【附表三】
┌─┬─────┬──────┬────┬────┬────┬─────┐
│編│犯罪時間  │犯罪地點    │被害人  │犯罪方法│犯罪所得│所犯罪名  │
│號│          │            │        │        │        │          │
├─┼─────┼──────┼────┼────┼────┼─────┤
│(一)│九十二年一│臺北縣板橋市│庚○○  │以螺絲起│車內無財│刑法第三百│
│  │月四日某時│公館路八十八│        │子敲破車│物，故未│二十一條第│
│  │          │號旁        │        │窗玻璃  │失竊財物│一項第三款│
│  │          │            │        │        │        │、第二項之│
│  │          │            │        │        │        │攜帶兇器竊│
│  │          │            │        │        │        │盜未遂罪  │
├─┼─────┼──────┼────┼────┼────┼─────┤
│(二)│九十二年一│臺北縣板橋市│辛○○  │以自備鑰│竊得ＨＰ│刑法第三百│
│  │月五日某時│民治街五十七│（登記車│匙一支開│Ｅ－九九│二十條第一│
│  │          │巷二十六號前│輛所有人│啟機車  │九號重型│項之竊盜罪│
│  │          │            │為莊阿金│        │機車    │          │
│  │          │            │）      │        │        │          │
├─┼─────┼──────┼────┼────┼────┼─────┤
│(三)│九十二年一│臺北縣板橋市│癸○○  │以螺絲起│竊得現金│刑法第三百│
│  │月五日某時│民權路三０二│        │子敲破車│二百元  │二十一條第│
│  │晨二時許  │巷十二號一樓│        │窗玻璃  │        │一項第三款│
│  │          │            │        │        │        │之攜帶兇器│
│  │          │            │        │        │        │竊盜罪    │
├─┼─────┼──────┼────┼────┼────┼─────┤
│(四)│九十二年一│臺北縣板橋市│戊○○  │以螺絲起│竊得黑色│刑法第三百│
│  │月五日某時│民權路二０二│        │子敲破車│皮包一只│二十一條第│
│  │          │巷九弄口    │        │窗玻璃  │、現金一│一項第三款│
│  │          │            │        │        │千一百元│之攜帶兇器│
│  │          │      │        │        │、小刀一│竊盜罪    │
│  │          │            │        │        │支、螢光│          │
│  │          │            │        │        │燈鑰匙圈│          │
│  │          │            │        │        │一個    │          │
├─┼─────┼──────┼────┼────┼────┼─────┤
│(五)│九十二年一│臺北縣板橋市│乙○○  │以螺絲起│著手竊取│刑法第三百│
│  │月五日凌晨│光正街十六巷│        │子敲破車│財物未得│二十一條第│
│  │二時二十分│一號一樓門口│        │窗玻璃  │手      │一項第三款│
│  │許、四時三│            │        │        │        │、第二項之│
│  │十五分許  │            │        │        │        │攜帶兇器竊│
│  │          │            │        │        │        │盜未遂罪  │
└─┴─────┴──────┴────┴────┴────┴─────┘


司法院資訊處製作；財團法人民間司法改革基金會備份。
